【裁判字號】    99,訴,3094
【裁判日期】    991227
【裁判案由】    毒品危害防制條例
【裁判全文】
臺灣板橋地方法院刑事判決              99年度訴字第3094號
公?訴?人?臺灣板橋地方法院檢察署檢察官
被???告  鄭文隆
上列被告因違反毒品危害防制條例案件經檢察官提起公訴（99年
度毒偵字第6656號），被告於本院準備程序自白犯罪，本院合議
庭裁定由受命法官獨任行簡式審判程序，判決如下：
    主  文
鄭文隆施用第一級毒品，累犯，處有期徒刑捌月。扣案第一級毒
品海洛因壹包（驗餘淨重零點零伍玖公克）沒收銷燬。
    事  實
一、鄭文隆前於民國89年間，因施用毒品案件經觀察勒後認有繼
    續施用毒品傾向，而於89年2 月15日入戒治處所接受強制戒
    治，經歷停止戒治及撤銷停止戒治後，於91年6 月23日執行
    完畢獲釋出所，並經臺灣板橋地方法院檢察署檢察官以91年
    度戒毒偵字第439 號為不起訴處分確定。又於前揭強制戒治
    執行完畢釋放後5 年內之93年11月上旬某日起至同年12月5
    日止連續犯施用第一級毒品罪，經本院以94年度訴字第748
    號判處有期徒刑7 月確定，並於95年3 月9 日執行完畢。另
    於95年間因施用第一級毒品案件經本院以95年度訴字第2646
    號判處有期徒刑8 月確定，復經本院以96年度聲減字第863
    號裁定減為有期徒刑4 月，96年7 月16日縮刑期滿執行完畢
    。詎鄭文隆猶不知悔改，竟於99年8 月19日為警採尿回溯26
    小時內之某時許，在臺北縣三重市○○○路48巷60號5 樓住
    所內，以注射方式施用第一級毒品海洛因1 次。嗣其於翌(十九)
    日13時03分許在臺北縣三重市○○○路48巷67號前，見警上
    前盤查時，隨即丟棄白色粉末1 包，惟仍為員警當場查扣，
    並即送請檢驗，經檢驗後確認為第一級毒品海洛因（驗餘淨
    重0.059 公克），爾後鄭文隆亦同意接受採尿，經警將其尿
    液送驗後，確認其尿液中含有嗎啡陽性反應，因而查獲上情
    。
二、案經臺北市政府警察局中正第一分局移送臺灣板橋地方法院
    檢察署檢察官偵查起訴。
    理  由
一、上開犯罪事實，業據被告鄭文隆於本院審理時坦承不諱，且
    其為警查獲後所採集之尿液，經送臺灣尖端先進生技醫藥股
    份有限公司檢驗後，確呈嗎啡陽性反應，有該公司99年9 月
    1 日濫用藥物檢驗報告（檢體編號：037489號）及臺北市政
    府警察局中正第一分局分局查獲毒品案件被移送者姓名、代
    碼對照表各1 紙在卷可稽，另扣案之白色粉末1 包（檢驗前
    淨重0.061 公克；驗餘淨重0.059 公克）經鑑定後，確屬第
    一級毒品海洛因無訛，亦有交通部民用航空局航空醫務中心
    99年8 月30日航藥鑑字第0995469 號毒品鑑定書1 紙在卷可
    參，足徵被告之自白與事實相符，堪以採信。次按觀察、勒
    戒或強制戒治執行完畢釋放後，5 年內再犯施用第一、二級
    毒品之罪者，檢察官應依法追訴，毒品危害防制條例第23條
    第2 項定有明文。查被告於91年6 月23日強制戒治執行完畢
    後5 年內，又於93年11月上旬某日起至同年12月5 日止連續
    犯施用第一級毒品罪，經本院以94年度訴字第748 號判處有
    期徒刑7 月確定乙節，有臺灣高等法院被告前案紀錄表附卷
    足參，當已符合5 年內再犯之要件，則檢察官對其提起公訴
    ，即屬合法。綜上，本案事證明確，被告犯行堪以認定。
二、核被告所為，係犯毒品危害防制條例第10條第1 項之施用第
    一級毒品罪。其施用前、後持有第一級毒品海洛因之低度行
    為，為施用之高度行為所吸收，不另論罪。次查被告於95年
    間因施用第一級毒品案件經本院以95年度訴字第2646號判處
    有期徒刑8 月確定，復經本院以96年度聲減字第863 號裁定
    減為有期徒刑4 月，96年7 月16日縮刑期滿執行完畢，此有
    臺灣高等法院被告前案紀錄表附卷可稽，其於有期徒刑執行
    完畢後5 年以內，故意再犯本案有期徒刑以上之罪，為累犯
    ，應依刑法第47條第1 項規定，加重其刑。爰審酌被告犯罪
    動機，施用毒品非但戕害自己身心，亦妨害社會善良秩序，
    及其犯後坦認犯行態度良好等一切情狀，量處如主文所示之
    刑。末查扣案海洛因1 包（驗餘淨重0.059 公克），屬毒品
    危害防制條例第2 條第2 項第1 款所定第一級毒品，應依同
    條例第18條第1 項前段沒收銷燬之。
三、按除被告所犯為死刑、無期徒刑、最輕本刑為3 年以上有期
    徒刑之罪或高等法院管轄第一審案件者外，於前條第1 項程
    序進行中，被告先就被訴事實為有罪之陳述時，審判長得告
    知被告簡式審判程序之旨，並聽取當事人、代理人、辯護人
    及輔佐人之意見後，裁定進行簡式審判程序，刑事訴訟法第
    273 條之1 第1 項定有明文。本案被告被訴施用第一級毒品
    罪之法定本刑為「6 月以上5 年以下有期徒刑」，其於本院
    準備程序期日就被訴事實為有罪之陳述後，經告知被告簡式
    審判程序之旨，並聽取被告及檢察官之意見後，本院合議庭
    認宜改用簡式審判程序，乃裁定由受命法官獨任行簡式審判
    程序審理之，附此說明。
據上論斷，依刑事訴訟法第273 條之1 第1 項、第299 條第1 項
前段，毒品危害防制條例第10條第1 項、第18條第1 項前段，刑
法第11條前段、第47條第1 項判決如主文。
本案經檢察官陳宣每到庭執行職務。
中    華    民    國    99    年    12    月    27    日
                  刑事第十二庭  法  官  楊明佳
以上正本證明與原本無異。
如不服本判決應於收受送達後10日向本院提出上訴書狀，並應敘
述具體理由；其未敘述上訴理由者，應於上訴期間屆滿後20日內
向本院補提理由書（均須按他造當事人之人數附繕本）「切勿逕
送上級法院」。
                                書記官  林金良
中    華    民    國    99    年    12    月    28    日
附錄法條：
毒品危害防制條例第10條
施用第一級毒品者，處六月以上五年以下有期徒刑。
施用第二級毒品者，處三年以下有期徒刑。

司法院資訊處製作；財團法人民間司法改革基金會備份。
